【裁判字號】    97,上訴,1733
【裁判日期】    971231
【裁判案由】    恐嚇等
【裁判全文】
臺灣高等法院高雄分院刑事判決        97年度上訴字第1733號
上  訴  人
即  被  告  甲○○
上列上訴人因恐嚇等案件，不服臺灣屏東地方法院97年度訴緝字
第26號中華民國97年9 月24日第一審判決（起訴案號：臺灣屏東
地方法院檢察署96年度調偵字第198 號），提起上訴，本院判決
如下：
     主  文
上訴駁回。
     事  實
一、甲○○前因(一)施用毒品及違反槍砲彈藥刀械管制條例案件，
    經臺灣高雄地方法院以82年度訴緝字第304 號判決處有期徒
    刑3 年6 月及8 月確定；(二)因違反麻醉藥品管理條例案件，
    經臺灣高雄地方法院以82年度易字第5936號判決處有期徒刑
    6 月確定；(三)因違反麻醉藥品管理條例案件，經臺灣彰化地
    方法院以82年度訴緝字第141 號判決處有期徒刑6 月確定。
    甲○○所犯上開4 罪並經臺灣彰化地方法院以83年度聲字第
    1275號裁定定其應執行刑為有期徒刑4 年10月確定。甲○○
    復因違反肅清煙毒條例及違反麻醉藥品管理條例案件，經臺
    灣高雄地方法院以83年度訴字第3545號判決處有期徒刑3 年
    4 月、褫奪公權2 年及有期徒刑4 月確定，並定其應執行刑
    為有期徒刑3 年6 月、褫奪公權2 年，此部分並與上開4 罪
    接續執行。甲○○遂於民國83年8 月3 日入監，並於87年3
    月27日假釋出監，嗣於91年9 月30日假釋期滿未經撤銷視為
    已執行完畢。
二、甲○○與丙○○（業經原審法院另行審結）於95年7 月17日
    ，透過乙○○之介紹認識士官丁○○，丙○○與甲○○竟共
    同意圖為自己不法所有之犯意聯絡，先由甲○○出資招待丁○○至有女陪侍之小吃部等不良場所消費數次，丙○○則自
    95 年7月21日起遊說丁○○投資甲○○之當舖生意，嗣經丁○○拒絕後，丙○○即於95年7 月23日以電話聯絡丁○○，
    向丁○○嚇稱：一個南部的大哥可以讓你這樣欺騙嗎？你死
    定了，我手上有你出入小吃部的錄影帶，要讓你當不成憲兵
    等語，致使丁○○心生畏懼，因而被迫依丙○○之指示，於
    95 年7月31日，由甲○○駕車搭載其與丙○○前往位於高雄
    市左營區之陽信商業銀行左營分行（以下簡稱陽信銀行）辦
    理信用貸款40萬元，扣除手續費後，實際貸得37萬1,140 元
    ，並隨即將存摺、印章及提款卡均交予丙○○，嗣95年8 月
    7 日撥款後，丙○○即自同年8 月7 日至8 月9 日逐日持丁○○之提款卡由自動提款機提領共計37萬1,000 元，並將其
    中27萬4,000 元交予甲○○。
三、甲○○及丙○○竟食髓知味，復以投資款尚缺60萬元為由，
    要求丁○○另外辦理信用貸款60萬元，丁○○雖無投資之意
    願，因丙○○一再催促其出面解決，乃於95年8 月18日依丙○○之指示，前往位於高雄縣鳥松鄉之臺東區中小企業銀行
    （下稱臺東企銀）大社分行辦理信用貸款60萬元，扣除手續
    費後，實際貸得之57萬5,900 元均匯入丁○○之中華郵政股
    份有限公司竹南郵局0000000-0000000 號帳戶內。嗣於同日
    下午1 時許，丁○○辦妥貸款事宜後，即由甲○○駕車搭載
    其與丙○○離去。惟丙○○與甲○○知悉丁○○並無出資之
    意願，且上開貸得款項係匯入丁○○之郵局帳戶內而使渠等
    無法立即領得款項，竟心生不滿，而共同意圖為自己不法所
    有，由丙○○向丁○○恐嚇稱：你今天不把錢拿出來，就走
    不掉等語，又共同基於剝奪他人行動自由之犯意聯絡，先由
    丙○○在車上徒手毆打丁○○，並將丁○○之頭部壓在汽車
    座位下，甲○○則駕車前往屏東市之「情爽汽車旅館」，以
    此強暴之非法方法剝奪丁○○之行動自由。嗣進入汽車旅館
    後，丙○○即將丁○○推入房間內，又徒手毆打丁○○（傷
    害部分未據告訴），要求丁○○想辦法解決，並持1 支木棍
    揮舞、敲打床舖，甲○○則在一旁叫囂，向丁○○嚇稱：我
    是南部的大哥，陪你這樣繞還拿不到錢，你要小心一點，60
    萬你要想辦法拿出來，否則大家會很難看等語，接續恐嚇丁○○，致其心生畏懼，依丙○○之指示，先以電話聯絡乙○○，告知乙○○其被丙○○毆打，要求乙○○前去救他，再
    依丙○○之指示，以電話聯絡其家人，向其家人佯稱其要回
    家拿取提款卡以還錢予乙○○，迄同日下午4 時許，丙○○
    始帶丁○○離開「情爽汽車旅館」，前後共計剝奪丁○○之
    行動自由約3 小時。其後，丙○○即以電話聯絡乙○○前往
    屏東市之「藍天網咖」會合，要求乙○○陪同丁○○前往丁○○位於苗栗縣竹南鎮○○路23巷31弄33號之住處拿取丁○○郵局帳戶之提款卡以供丙○○領取上開貸得款項，乃由甲○○駕車搭載丙○○與丁○○、乙○○一同前往丁○○上址
    苗栗縣竹南鎮之住處，嗣於翌日（同年月19日）凌晨1 時許
    抵達後，即由乙○○與丁○○下車向丁○○之父親拿取丁○○上開郵局帳戶之提款卡，丁○○再將提款卡轉交予丙○○
    ，丙○○與甲○○即自同年8 月19日至8 月24日逐日持丁○○之郵局提款卡由自動付款機提領共計58萬元，其中由甲○○自行領得20萬元，其餘則由丙○○提領後花用殆盡。
四、案經屏東憲兵隊報告臺灣屏東地方法院檢察署檢察官偵查起
    訴。
    理  由
一、按被告以外之人於審判外之言詞或書面陳述，除法律有規定
    者外，不得作為證據，刑事訴訟法第159 條第1 項固定有明
    文。惟被告以外之人於審判外之陳述，雖不符同法第159 條
    之1 至之4 之規定，而經當事人於審判程序同意作為證據，
    法院審酌該言詞陳述或書面陳述作成時之情況，認為適當者
    ，亦得為證據。又當事人、代理人或辯護人於法院調查證據
    時，知有第159 條第1 項不得為證據之情形，而未於言詞辯
    論終結前聲明異議者，視為有前項之同意，同法第159 條之
    5 亦定有明文。查本案證人乙○○、丁○○、丙○○於警詢
    及偵查中之證述，均為被告以外之人於審判外之陳述而屬傳
    聞證據，公訴人、被告於本院準備程序及審判程序中對於上
    開證人之證述暨其他相關具傳聞性質之證據資料之證據能力
    ，均表示沒有爭執，且迄於言詞辯論終結前亦未聲明異議。
    本院審酌渠等陳述及相關證據資料作成時之情況，核無違法
    取證或其他瑕疵，認為以之作為證據為適當，上開證人於審
    判外之陳述及相關證據資料，自得做為證據。
二、訊據上訴人即被告甲○○固坦承伊先前有招待丁○○與乙○○至小吃部喝酒，並曾於95年7 月31日及同年8 月18日駕車
    搭載丙○○與丁○○前往陽信銀行及台東企銀辦理貸款，復
    於8 月18日當天丁○○辦完貸款後，駕車搭載丙○○與丁○○前往「情爽汽車旅館」，伊並一同進入而於約十幾分鐘後
    先行離去，在汽車旅館中，伊叫丙○○跟他朋友好好講；同
    日晚間，又搭載丙○○、丁○○及乙○○至丁○○位於苗栗
    縣竹南鎮之住處拿取丁○○之郵局提款卡，並使用該提款卡
    提款共20萬等情，然矢口否認有何恐嚇取財及妨害自由之犯
    行。辯稱：係丙○○恐嚇丁○○，丙○○欠伊20幾萬，伊並
    無恐嚇丁○○，95年8 月18日當天會去汽車旅館係因為沒有
    一個可以休息的地方，又伊所以會載證人丙○○、丁○○、
    乙○○等去苗栗，係因之前第一筆貸款辦下來，證人丙○○
    並未償還借款，故當天伊才堅持要跟他們一起去，後來伊持
    丁○○之提款卡去領款是因為伊認為丙○○已經跟丁○○講
    好，丁○○貸款是為了要借給丙○○來還伊錢云云。經查：
  (一)證人丁○○於原審96年訴字第1127號案件（以下簡稱前案）
    審理中具結證稱：丙○○、甲○○有招待伊及乙○○去有女
    陪侍之小吃部，錢是由甲○○出的，後來渠等便開始遊說伊
    投資，但伊沒有錢故無投資意願，丙○○遂於95年7 月23日
    以簡訊及留言之方式，向伊稱其知道伊在台北市博愛特區總
    統府官邸當憲兵，之前伊出入不正當場所，其皆有錄影存證
    ，伊因恐懼，只好於同年月31日，由甲○○駕車搭載伊及丙○○前往陽信銀行辦理信用貸款40萬元，並隨即將存摺、印
    章及提款卡均交予丙○○；同年8 月18日，伊依丙○○指示
    ，前往台東企銀辦理貸款60萬元，並將款項匯入伊自己之郵
    局帳戶，伊辦完貸款上甲○○的車後，丙○○得知伊將貸得
    之款項匯入伊郵局帳戶內，遂稱今天不把錢拿出來，伊就走
    不掉，並在車上毆打伊，又將伊的頭壓在汽車座位下，將伊
    載往「情爽汽車旅館內」，在旅館內丙○○又毆打伊，並持
    1 支木棍揮舞、敲打床舖，甲○○亦在一旁叫囂，對伊稱其
    是南部的大哥，陪你這樣繞還拿不到錢，要伊小心一點，伊
    只好依丙○○指示，聯絡乙○○到藍天網咖，後來甲○○再
    開車載伊、丙○○、乙○○回伊苗栗家取出伊郵局之提款卡
    ，伊再將提款卡交給丙○○等語明確（見前案卷第75頁背面
    至第81頁、第84頁），經核與其先前於憲兵詢問時、檢察官
    偵訊中所陳大致相符。其於本院審理接受被告交互詰問時，
    其證詞亦無翻供。另證人即共犯丙○○亦於前案審理中就其
    向證人丁○○為恐嚇取財部分坦承不諱。此外復有陽信商業
    銀行南一區消費金融中心96年3 月7 日陽信南一區消金（96
    年）字第9600005 號函附丁○○帳戶之信用貸款資料（見他
    字卷第25至29頁）及臺東區中小企業銀行96年3 月1 日（95
    ）東企銀業字第1849號函送丁○○之授信資料（見偵卷第31
    至39頁）各1 份附卷可參。顯見證人丁○○因受被告甲○○
    、證人即共犯丙○○恐嚇而前往陽信銀行及台東企銀辦理貸
    款，並將存摺、印章及提款卡等帳戶相關資料交付予丙○○
    等情甚明。
  (二)次查，證人乙○○於前案審理中證稱：95年8 月18日丁○○
    打電話給伊，說他被打，叫伊去汽車旅館救他，後來丙○○
    接過丁○○的電話，告訴伊是因為丁○○沒有把錢給他，他
    正在教訓丁○○，伊看到丁○○時，他的脖子上有傷痕、紅
    腫等語明確（見前案卷第84頁），且與證人丁○○所述雷同
    ，並參以上開證人即共犯丙○○坦承於丁○○辦理信用貸款
    後曾對其恐嚇，並要求丁○○撥打電話向乙○○求救之情形
    ，足認丁○○並非基於其自由意志而與被告甲○○及證人即
    共犯丙○○一同前往「情爽汽車旅館」無訛。
  (三)又查，被告於原審審理中坦承其曾持證人丁○○之郵局提款
    卡，自行提款2 次共20萬等語（見原審卷第35頁反面）；並
    於偵查中自承證人丙○○提領36萬元後將其中27萬4 千元交
    予伊，之後伊又以丁○○之提款卡提領30萬元（應係20萬元
    之誤）等語甚詳（見偵卷第11頁），復與證人丙○○於前案
    審理中所陳大致相符，此外另有96年8 月6 日陽信南一區消
    金（96年）字第9600 012號函附丁○○帳戶客戶對帳單（見
    調偵卷第22頁）、丁○○竹南郵局帳戶之客戶歷史交易明細
    表各1 份（見調偵卷第26頁）及自動提款機監視影像翻拍照
    片3 幀（見警聲搜卷第55至57頁）在卷可稽，足認被告及證
    人丙○○於取得證人丁○○之提款卡後，將證人丁○○前後
    2 次貸款所得金額，於短時間內提領一空等情明確。
  (四)被告雖為前揭辯解，然查：
   1.被告先前於偵訊中稱：丙○○在95年8 月說要還伊錢，有
     還我太太楊惠予支票錢24萬4,000 元及3 萬元現金，之後
     他要交丁○○的提款卡給伊，伊在台南市五期那邊的郵局
     提款的等語；另證人丙○○於前案審理時陳稱：第一次給
     甲○○多少錢伊忘記了，第二次甲○○自己領2 次共20萬
     等語（見前案卷第116 頁反面至第117 頁）。足徵被告就
     證人丁○○第一次所貸得之金錢，亦有分得不法利益乙情
     明確。故其所辯：係因先前第一次貸款下來後，證人丙○○並未償還伊借款，因此95年8 月18日當天，伊才會堅持
     要跟他們一起去苗栗等情，即不足採。次查，被告所在屏
     東市區，而證人丙○○之住所則在屏東縣麟洛鄉，95年8
     月18日當天，證人丁○○於高雄縣鳥松鄉之台東企銀辦理
     貸款完畢後，被告即駕車載其及證人丙○○返回屏東，若
     謂真需找尋可以休息之處，則大可直接返回被告或證人丙○○住所即可，何需另行花費金錢至汽車旅館休息？又如
     上所述，渠等在汽車旅館內所談論者，皆為證人丁○○所
     貸得款項之處理問題，若確無不法情事，又何需至汽車旅
     館此等隱密之處掩人耳目，被告辯稱僅係為找一個可以休
     息之處而將證人丁○○載至汽車旅館此節，亦無可採。
   2.復依證人丁○○於偵訊中所陳，其係於95年7 月17日透過
     乙○○認識被告及證人丙○○等語（見偵卷第24頁）；另
     於前案審理時證稱，其於案發當時係於台北博愛特區擔任
     憲兵職務，每月薪資3 萬8,000 元，該兩筆貸款每月利息
     達1 萬6,000 元等語（見前案卷第77頁反面）。徵諸常情
     ，私人間之金錢往來，無論是生意投資或借貸關係，常需
     伴隨有相當之信任基礎，而此信任基礎之產生，亦需建立
     在長時間之相處或往來上。案發當時，證人丁○○與丙○○僅相識不到2 個月，難認其間已具有相當之信賴感，且
     證人丁○○僅為一軍職人員，亦非具有相當之經濟能力，
     若謂其係受證人丙○○所託，遂向2 家銀行借款以解決丙○○積欠被告之債務，而每月自行負擔達1 萬6,000 元之
     利息，顯與常理有違，殊難採信。設若證人丁○○確有意
     願向銀行借貸，並將之用來償還丙○○所積欠被告之債務
     ，則證人丁○○大可自行前往銀行辦理，並將貸得款項再
     行匯入證人丙○○或被告之帳戶內即可，然證人丁○○卻
     大費周章，從北部南下高雄辦理貸款，再將銀行帳戶存摺
     、印章及提款卡等資料交付予證人丙○○，已與常理有違
     ；而95年8 月18日該次，更係由被告駕車搭載證人丙○○
     、丁○○、乙○○前往證人丁○○於苗栗之家中，取得證
     人丁○○郵局之提款卡，再將之交由丙○○或被告持之提
     領款項，此等情況，更屬悖於常情，亦難認證人丁○○有
     何自願向銀行借貸，並為證人丙○○償還其積欠被告之債
     務之舉。
   3.況參以被告於原審審理時檢察官詢問時稱：「（問：你明
     知道丁○○是被丙○○逼的？）我知道，但這是他們的事
     情與我無關」、「（問：你知道他是被丙○○逼的，你還
     拿他的提款卡去領錢，你是否也認同這種方式？）我也是
     被錢逼到，我承認我去領錢兩次，20幾萬元，我以為他跟
     被害人談好」等語明確（見原審卷第37頁）。足徵，被告
     就證人丙○○欲對證人丁○○恐嚇取財及妨害自由等情皆
     知之甚詳，而被告在知情之情況下，竟又為自己之利益，
     為駕車搭載證人丁○○等前往銀行辦理貸款、進入汽車旅
     館及至證人丁○○苗栗住處取得其郵局之提款卡，並更持
     該提款卡自行提款等行為，則顯然其與證人丙○○間有共
     同犯罪之意思甚明，益彰證人丁○○所陳，被告與證人丙○○有一同對其為恐嚇取財及妨害自由之犯行等情，應為
     真實。證人丙○○於本院審理接受被告交互訊問時翻供，
     坦承本件犯行僅係伊1 人所為，完全與被告無關，顯係事
     後迴護被告之詞，不足採為被告有利之證據。
  (五)綜上所述，被告前揭所辯，應屬事後委卸之詞，均無足採，
    被告與證人丙○○共同意圖為自己不法之所有，對證人丁○○為恐嚇取財及共同以強暴之非法方法，剝奪證人丁○○之
    行動自由等犯行，堪以認定，自應依法論科。
三、按刑法上恐嚇取財罪之「恐嚇」，固係指以危害通知他人，
    使該人主觀上生畏怖心之行為，然此危害之通知，並非僅限
    於將來，其於現時以危害相加者，亦應包括在內。因是，恐
    嚇之手段，並無限制，其以言語、文字為之者無論矣，即使
    出之以強暴、脅迫，倘被害人尚有相當之意思自由，而在社
    會一般通念上，猶未達於不能抗拒之程度者，仍屬本罪所謂
    「恐嚇」之範疇。至於危害通知之方法，亦無限制，無論明
    示之言語、文字、動作或暗示之危害行為，苟已足使對方理
    解其意義之所在，並足以影響其意思之決定與行動自由者均
    屬之（最高法院81年度台上字第867 號判決意旨參照）。是
    被告以言語或強暴手段使被害人丁○○心生畏懼而交付財物
    ，核其事實欄一部分所為，係犯刑法第346 條第1 項之恐嚇
    取財罪；其事實欄二部分所為，則係犯刑法第346 條第1 項
    之恐嚇取財罪及同法第302 條第1 項之剝奪他人行動自由罪
    。被告與丙○○上開2 次恐嚇取財犯行及剝奪他人行動自由
    犯行，分別有行為分擔及犯意聯絡，均為共同正犯。又95年
    8 月18日該日，被告與證人丙○○，雖先後於車上及汽車旅
    館內對證人丁○○為恐嚇之行為，然渠等主觀上應係出於一
    恐嚇取財之意思決定，且係在密切接近之時間、地點內持續
    實施，在時空上具有緊密關係，應認其先後恐嚇行為難以強
    行分開，依社會通念，應視為接續犯，而僅構成一恐嚇取財
    罪。被告所犯前開2 次恐嚇取財罪及1 次剝奪他人行動自由
    罪，犯意各別，行為各自獨立，應予分論併罰。被告有如事
    實欄所示之犯罪科刑執行情形，此有台灣高等法院被告前案
    紀錄表1 份附卷可參，其於有期徒刑執行完畢後，5 年以內
    故意再犯本件有期徒刑以上之罪者，屬累犯，應依刑法第47
    條第1 項加重其刑。原審因適用刑法第28條、第302 條、第
    1 項、第346 條、第1 項、第47條、第1 項、第51條、第5
    款、刑法施行法第1 條之1 、中華民國96年罪犯減刑條例第
    2 條、第1 項第3 款、第7 條規定，審酌被告素行不佳，不
    思以正當途徑賺取財物，竟利用甫成年之被害人涉世未深之
    機會，先招待其出入不正當場所後，再予以恐嚇，使被害人
    畏懼而貸款供其花用，復非法剝奪被害人之行動自由，惡性
    匪淺，事後否認犯行等一切情狀，就第1 次恐嚇取財罪部分
    ，量處有期徒刑1 年，就第2 次恐嚇取財罪部分，量處有期
    徒刑1 年，就剝奪他人行動自由罪部分，量處有期徒刑6 月
    。又被告犯罪時間均在96年4 月24日以前，所犯刑法第346
    條第1 項之恐嚇取財罪，分別經宣告未逾有期徒刑1 年6 月
    之刑，又所犯刑法第302 條第1 項之罪，悉合於減刑條件，
    復無中華民國96年罪犯減刑條例第5 條不得減刑之情形，應
    分別減其刑期二分之一，並定其應執行之刑為有期徒刑1 年
    1 月，認事用法並無違誤，量刑亦屬允當。被告上訴意旨，
    否認犯罪，指摘原判決不當，沒有理由，應予駁回。
四、至起訴意旨雖認丙○○於95年8 月18日下午4 時許，復有強
    押丁○○至屏東市藍天網咖，並約乙○○出來見面，再由被
    告駕車，由丙○○強押丁○○與乙○○2 人連夜前往丁○○
    位於苗栗縣竹南鎮之住處，命令丁○○與乙○○向丁○○之
    父拿取丁○○之郵局帳戶提款卡之犯行。惟依證人丁○○於
    偵訊時所述，其當天係被控制行動至下午4 點多離開汽車旅
    館為止；其於原審審理時亦證稱：從汽車旅館到藍天網咖是
    由丙○○叫計程車，坐車期間丙○○沒有脅迫伊，伊沒有呼
    救，伊跟丙○○是在藍天網咖等乙○○及甲○○，丙○○及
    甲○○沒有用什麼手段強押伊跟乙○○回苗栗等語（見前案
    卷第80頁），則依其所述，其於離開汽車旅館後已無繼續遭
    剝奪行動自由之情形。且證人丁○○就其離開「情爽汽車旅
    館」後之情形亦於偵訊中證稱：丙○○帶伊離開汽車旅館，
    先去租車，又打電話約乙○○在屏東市的藍天網咖見面，丙○○叫伊跟乙○○輪流開車要回苗栗，後來甲○○打電話給
    丙○○說要開車載伊們回伊苗栗住處，所以又回藍天網咖等
    甲○○，甲○○就開車載伊及乙○○、丙○○回苗栗住處，
    抵達後他們車子停在外面，伊跟乙○○回家，騙伊爸爸說乙○○要買車，錢存在伊帳戶裡，伊爸爸就讓伊把郵局存摺及
    提款卡交給乙○○等語（見偵卷第26頁），足見證人丙○○
    與證人丁○○離開「情爽汽車旅館」後，即單獨帶丁○○準
    備前往丁○○苗栗住處拿取提款卡之事宜，原並計劃由丁○○與乙○○輪流駕車前往苗栗，且其後雖係由被告駕車搭載
    丁○○、乙○○、丙○○前往苗栗，但抵達後亦係由丁○○
    與乙○○自行下車向丁○○之父拿取丁○○之提款卡，被告
    與證人丙○○均無再以何非法方法剝奪證人丁○○行動自由
    之情形。再者，證人乙○○於接受憲兵隊詢問時亦證稱：當
    天傍晚丙○○載丁○○來找伊，叫伊開車載丁○○去苗栗拿
    提款卡，因為他叫丁○○向他家人說伊買車的錢放在丁○○
    的帳戶裡，甲○○及丙○○在車上跟伊及丁○○說他們有很
    多賺錢的方法，到丁○○家後，就照丙○○的方法向丁○○
    的父親拿提款卡，再回南部，車開到一半，丙○○就把伊搖
    醒，叫伊去開車，他與甲○○在後面睡著，到屏東後，就各
    自回家了等語（見警聲搜卷第17頁）；其於偵訊時亦證稱：
    因為伊擔心丁○○不知會怎樣，所以被迫順著他們的意一起
    去苗栗等語（見偵卷第27頁），足認證人乙○○乃係因擔心
    丁○○而願陪同丁○○前往苗栗，其當時仍有自主決定是否
    上車前往苗栗之自由，亦未遭被告及丙○○剝奪其行動自由
    。綜上可知，被告與丙○○於丁○○離開「情爽汽車旅館」
    後，即未再繼續剝奪丁○○之行動自由，且亦無剝奪乙○○
    行動自由之情，惟被告此部分行為依檢察官起訴內容縱然構
    成犯罪，就其此部分剝奪丁○○行動自由之行為與前揭論罪
    之剝奪行動自由犯行間，乃屬1 個接續行為之實質上一罪，
    就其剝奪乙○○行動自由部分，則與前揭論罪之剝奪行動自
    由犯行間，具有想像競合犯之裁判上一罪關係，故原審不另
    無罪之諭知並無不合，併予敘明。
據上論斷，應依刑事訴訟法第368條，判決如主文。
本案經檢察官陳宗吟到庭執行職務。
中    華    民    國    97    年    12    月    31    日
                  刑事第二庭    審判長法  官   林正雄
                                      法  官   陳啟造
                                      法  官   黃壽燕
以上正本證明與原本無異。
恐嚇取財罪部分，本判決不得上訴。
剝奪人之行動自由部分，如不服本判決應於收受本判決後10日內
向本院提出上訴書狀，其未敘述上訴理由者，並得於提起上訴後
10 日 內向本院補提理由書狀（均須按他造當事人之人數附繕本
）「切勿逕送上級法院」。
中    華    民    國    97    年    12    月    31    日
                                      書記官   高惠珠
附錄本判決論罪科刑法條：
中華民國刑法第302條第1項
（剝奪他人行動自由罪）
私行拘禁或以其他非法方法，剝奪人之行動自由者，處5 年以下
有期徒刑、拘役或3 百元以下罰金。
中華民國刑法第346條第1項
（單純恐嚇罪）
意圖為自己或第三人不法之所有，以恐嚇使人將本人或第三人之
物交付者，處6 月以上5 年以下有期徒刑，得併科1 千元以下罰
金。
                                                   W


司法院資訊處製作；財團法人民間司法改革基金會備份。
